---
title: "Arvot"
output: 
   html_document:
     theme: spacelab 
runtime: shiny
---

</br>
</br>

>Sivulla on useita vuorovaikutteisia kuvioita, joissa voit verrata omia näkemyksiäsi eri Euroopan maiden kansalaisten näkemyksiin. Jokaisesta kuviosta voit valita **keskiarvot**, **jakauman** tai **keskiarvokartan**.


</br>
</br>



## Asenteet maahanmuuttoa kohtaan

### Kuinka paljon Suomen tulisi sallia sellaisten ihmisten muuttaa maahan asumaan, jotka

```{r, echo=FALSE}
    source("data_arvot.R")
    source("funktiot.R")

shinyApp(
  ui = fluidPage(
    
    inputPanel(
                    selectInput("var", label = h4("Valitse väittämä!"), width = "600px", 
                                choices = list("kuuluvat samaan rotuun tai etniseen ryhmään kuin useimmat maanne kansalaiset?" = "df$imsmetn", 
                                               "edustavat eri rotua tai etnistä alkuperää kuin useimmat maanne kansalaiset?" = "df$imdfetn",
                                               "tulevat köyhemmistä Euroopan ulkopuolisista maista?"="df$impcntr")),
                    br(),

                    radioButtons("value", h4("Vastaa itse tähän"),
                                c("Pitäisi sallia paljon"=4,
                                  "Pitäisi sallia melko paljon"=3,
                                  "Pitäisi sallia vähän"=2,
                                  "Ei pitäisi sallia lainkaan"=1))
                    ),
                  
                  
      tabsetPanel(
                  tabPanel("Keskiarvot maittain", plotOutput("ess_keskiarvo", height="450px",width="100%")), 
                  tabPanel("Eri vastausvaihtoehtojen osuudet maittain", plotOutput("ess_jakauma", height="450px",width="100%")),
                  tabPanel("Maittaiset keskiarvot kartalla", plotOutput("ess_kartta", height="450px",width="100%"))
      )
    ),
  
  server = function(input, output) {
    


    
    output$ess_keskiarvo <- renderPlot({

         ess_keskiarvo(var=input$var,
                   value = as.numeric(input$value)
         )
         })
  
  
    output$ess_jakauma <- renderPlot({
    
          ess_jakauma(var=input$var,
                    value = as.numeric(input$value)
          )
          })
  
    output$ess_kartta <- renderPlot({
    
         ess_kartta(var=input$var,
                    value = as.numeric(input$value)
         )
         })
  

},
options = list(height = 750))
    
  
```




### Maahanmuuton vaikutukset maahanne


```{r, echo=FALSE}
    source("data_arvot.R")
    source("funktiot.R")


shinyApp(
  ui = fluidPage(
    
    inputPanel(
                    selectInput("var", label = h4("Valitse kysymys!"),  width="500px",
                                choices = list("Onko kaiken kaikkiaan mielestänne haitaksi vai eduksi maanne taloudelle, että muista maista muuttaa ihmisiä maahanne? 0 tarkoittaa haittaa taloudelle ja 10 etua taloudelle." = "df$imbgeco", 
                                               "Uskotteko, että kulttuurielämä maassanne heikentyy vai rikastuu, kun maahanne muuttaa ihmisiä muista maista? Nolla tarkoittaa että kulttuurielämä heikkenee ja 10 että rikastuu." = "df$imueclt",
                                               "Muuttuuko maanne paremmaksi vai huonommaksi paikaksi asua, kun muista maista muuttaa tänne ihmisiä? Nolla tarkoittaa että muuttuu huonommaksi ja 10 että paremmaksi paikaksi asua."="df$imwbcnt")),
                    
                    sliderInput("value", h4("Vastaa itse tähän!"),  
                                min = 0, max = 10, value = 5)
                    ),
                  
                  
      tabsetPanel(
                  tabPanel("Keskiarvot maittain", plotOutput("ess_keskiarvo", height="450px",width="100%")), 
                  tabPanel("Eri vastausvaihtoehtojen osuudet maittain", plotOutput("ess_jakauma", height="450px",width="100%")),
                  tabPanel("Maittaiset keskiarvot kartalla", plotOutput("ess_kartta", height="450px",width="100%"))
      )
    ),
  
  server = function(input, output) {
    


    
    output$ess_keskiarvo <- renderPlot({

         ess_keskiarvo(var=input$var,
                   value = as.numeric(input$value)
         )
         })
  
  
    output$ess_jakauma <- renderPlot({
    
          ess_jakauma(var=input$var,
                    value = as.numeric(input$value)
          )
          })
  
    output$ess_kartta <- renderPlot({
    
         ess_kartta(var=input$var,
                    value = as.numeric(input$value)
         )
         })
  

},
options = list(height = 750))
    
  
```


### Asenteet muita vähemmistöjä kohtaan

>Homoilla ja lesboilla pitäisi olla vapaus elää elämäänsä haluamallaan tavalla?

```{r, echo=FALSE}
    source("data_arvot.R")
    source("funktiot.R")

shinyApp(
  ui = fluidPage(
    
    inputPanel(
                    radioButtons("value", h4("Vastaa itse tähän"),
                                c("Täysin samaa mieltä"=5,
                                  "Samaa mieltä"=4,
                                  "Ei samaa eikä eri mieltä"=3,
                                  "Eri mieltä"=2,
                                  "Täysin eri mieltä"=1))
                    ),
                  
                  
      tabsetPanel(
                  tabPanel("Keskiarvot maittain", plotOutput("ess_keskiarvo", height="450px",width="100%")), 
                  tabPanel("Eri vastausvaihtoehtojen osuudet maittain", plotOutput("ess_jakauma", height="450px",width="100%")),
                  tabPanel("Maittaiset keskiarvot kartalla", plotOutput("ess_kartta", height="450px",width="100%"))
      )
    ),
  
  server = function(input, output) {
    


    
    output$ess_keskiarvo <- renderPlot({

         ess_keskiarvo(var="df$freehms",
                   value = as.numeric(input$value)
         )
         })
  
  
    output$ess_jakauma <- renderPlot({
    
          ess_jakauma(var="df$freehms",
                    value = as.numeric(input$value)
          )
          })
  
    output$ess_kartta <- renderPlot({
    
         ess_kartta(var="df$freehms",
                    value = as.numeric(input$value)
         )
         })
  

},
options = list(height = 750))
    
  
```


