---
title: "Hyvinvointi"
output: 
   html_document:
     theme: spacelab 
runtime: shiny
---

</br>
</br>

>Sivulla on useita vuorovaikutteisia kuvioita, joissa voit verrata omia näkemyksiäsi eri Euroopan maiden kansalaisten näkemyksiin. Jokaisesta kuviosta voit valita **keskiarvot**, **jakauman** tai **keskiarvokartan**.


</br>
</br>


### Kuinka onnellinen yleisesti ottaen olette?

>**nolla** tarkoittaa *erittäin onnetonta*, **10** tarkoittaa *erittäin onnellista*


```{r, echo=FALSE}
    source("data_hyvinvointi.R")
    source("funktiot.R")


shinyApp(
  ui = fluidPage(
    
    inputPanel(
#                     selectInput("var", label = h4("Valitse taho!"), width= "600px", 
#                                 choices = list("nykyisestä koulutusjärjestelmästä (tai koulutuksen tasosta)?" = "df$stfedu", 
#                                                "terveyspalvelujen tasosta nykyisin?" = "df$stfhlth")),
                    sliderInput("value", h4("Vastaa itse tähän!"),  
                                min = 0, max = 10, value = 5)
                    ),
                  
                  
      tabsetPanel(
                  tabPanel("Keskiarvot maittain", plotOutput("ess_keskiarvo", height="450px",width="100%")), 
                  tabPanel("Eri vastausvaihtoehtojen osuudet maittain", plotOutput("ess_jakauma", height="450px",width="100%")),
                  tabPanel("Maittaiset keskiarvot kartalla", plotOutput("ess_kartta", height="450px",width="100%"))
      )
    ),
  
  server = function(input, output) {
    


    
    output$ess_keskiarvo <- renderPlot({

         ess_keskiarvo(var="df$happy",
                   value = as.numeric(input$value)
         )
         })
  
  
    output$ess_jakauma <- renderPlot({
    
          ess_jakauma(var="df$happy",
                    value = as.numeric(input$value)
          )
          })
  
    output$ess_kartta <- renderPlot({
    
         ess_kartta(var="df$happy",
                    value = as.numeric(input$value)
         )
         })
  

},
options = list(height = 750))
    
  
```

***

### Mikä on Teidän terveydentilanne yleensä ottaen:

```{r, echo=FALSE}
    source("data_hyvinvointi.R")
    source("funktiot.R")


shinyApp(
  ui = fluidPage(
    
    inputPanel(
#                     selectInput("var", label = h4("Valitse taho!"), width= "600px", 
#                                 choices = list("nykyisestä koulutusjärjestelmästä (tai koulutuksen tasosta)?" = "df$stfedu", 
#                                                "terveyspalvelujen tasosta nykyisin?" = "df$stfhlth")),
                    radioButtons("value", h4("Vastaa itse tähän"),
                                c("Erittäin hyvä"=5,
                                  "Hyvä"=4,
                                  "Kohtuullinen"=3,
                                  "Huono"=2,
                                  "Erittäin huono"=1))
                    ),
                  
                  
      tabsetPanel(
                  tabPanel("Keskiarvot maittain", plotOutput("ess_keskiarvo", height="450px",width="100%")), 
                  tabPanel("Eri vastausvaihtoehtojen osuudet maittain", plotOutput("ess_jakauma", height="450px",width="100%")),
                  tabPanel("Maittaiset keskiarvot kartalla", plotOutput("ess_kartta", height="450px",width="100%"))
      )
    ),
  
  server = function(input, output) {
    


    
    output$ess_keskiarvo <- renderPlot({

         ess_keskiarvo(var="df$health",
                   value = as.numeric(input$value)
         )
         })
  
  
    output$ess_jakauma <- renderPlot({
    
          ess_jakauma(var="df$health",
                    value = as.numeric(input$value)
          )
          })
  
    output$ess_kartta <- renderPlot({
    
         ess_kartta(var="df$health",
                    value = as.numeric(input$value)
         )
         })
  

},
options = list(height = 750))
    
  
```

 
***
***

## Palvelujärjestelmä

### Mitä mieltä olette maanne... 

>**Nolla** tarkoittaa *äärimmäisen huonoa* ja  **10** *äärimmäisen hyvää*

```{r, echo=FALSE}
    source("data_hyvinvointi.R")
    source("funktiot.R")


shinyApp(
  ui = fluidPage(
    
    inputPanel(
                    selectInput("var", label = h4("Valitse taho!"), width= "600px", 
                                choices = list("nykyisestä koulutusjärjestelmästä (tai koulutuksen tasosta)?" = "df$stfedu", 
                                               "terveyspalvelujen tasosta nykyisin?" = "df$stfhlth")),
                    sliderInput("value", h4("Vastaa itse tähän!"),  
                                min = 0, max = 10, value = 5)
                    ),
                  
                  
      tabsetPanel(
                  tabPanel("Keskiarvot maittain", plotOutput("ess_keskiarvo", height="450px",width="100%")), 
                  tabPanel("Eri vastausvaihtoehtojen osuudet maittain", plotOutput("ess_jakauma", height="450px",width="100%")),
                  tabPanel("Maittaiset keskiarvot kartalla", plotOutput("ess_kartta", height="450px",width="100%"))
      )
    ),
  
  server = function(input, output) {
    


    
    output$ess_keskiarvo <- renderPlot({

         ess_keskiarvo(var=input$var,
                   value = as.numeric(input$value)
         )
         })
  
  
    output$ess_jakauma <- renderPlot({
    
          ess_jakauma(var=input$var,
                    value = as.numeric(input$value)
          )
          })
  
    output$ess_kartta <- renderPlot({
    
         ess_kartta(var=input$var,
                    value = as.numeric(input$value)
         )
         })
  

},
options = list(height = 750))
    
  
```

<!--

## Tuloerot

Valtiovallan pitäisi ryhtyä toimenpiteisiin tuloerojen vähentämiseksi?  gincdif
Jotkut ihmiset ovat lähempänä yhteiskuntamme huippua ja toiset lähempänä sen pohjaa. Kortilla 35 esitetään asteikko huipulta pohjalle. Mihin kohtaan tällä asteikolla sijoittaisitte tällä hetkellä itsenne? plinsoc

-->

***
***

## Tyytyväisyys omaan elämään

###  Missä määrin olette samaa tai eri mieltä seuraavien väittämien kanssa?


```{r, echo=FALSE}
    source("data_hyvinvointi.R")
    source("funktiot.R")

shinyApp(
  ui = fluidPage(
    
    inputPanel(
                    selectInput("var", label = h4("Valitse väittämä!"), width = "600px", 
                                choices = list("Yleensä olen sitä mieltä, että se mitä teen elämässäni on arvokasta ja hyödyllistä?" = "df$dngval", 
                                               "Kun ajattelee, miten asiat ovat nykyään, on vaikeaa suhtautua maailman tulevaisuuteen toiveikkaasti?
" = "df$nhpftr",
                                               "On paljon asioita, joissa tunnen olevani hyvä? "="df$lotsgot",
                                               "Suurimmalla osalla maani kansalaisista elämä menee huonompaan, ei parempaan suuntaan?"="df$lfwrs",
"Tunnen yhteenkuuluvuutta asuinalueeni ihmisiin?"="df$flclpla")),
                    br(),

                    radioButtons("value", h4("Vastaa itse tähän"),
                                c("Täysin samaa mieltä"=5,
                                  "Samaa mieltä"=4,
                                  "Ei samaa eikä eri mieltä"=3,
                                  "Eri mieltä"=2,
                                  "Täysin eri mieltä"=1))
                    ),
                  
                  
      tabsetPanel(
                  tabPanel("Keskiarvot maittain", plotOutput("ess_keskiarvo", height="450px",width="100%")), 
                  tabPanel("Eri vastausvaihtoehtojen osuudet maittain", plotOutput("ess_jakauma", height="450px",width="100%")),
                  tabPanel("Maittaiset keskiarvot kartalla", plotOutput("ess_kartta", height="450px",width="100%"))
      )
    ),
  
  server = function(input, output) {
    


    
    output$ess_keskiarvo <- renderPlot({

         ess_keskiarvo(var=input$var,
                   value = as.numeric(input$value)
         )
         })
  
  
    output$ess_jakauma <- renderPlot({
    
          ess_jakauma(var=input$var,
                    value = as.numeric(input$value)
          )
          })
  
    output$ess_kartta <- renderPlot({
    
         ess_kartta(var=input$var,
                    value = as.numeric(input$value)
         )
         })
  

},
options = list(height = 750))
    
  
```


### Yleisesti ottaen, kuinka tyytyväinen olette.. 


```{r, echo=FALSE}
    source("data_hyvinvointi.R")
    source("funktiot.R")


shinyApp(
  ui = fluidPage(
    
    inputPanel(
                    selectInput("var", label = h4("Valitse taho!"),  width="500px",
                                choices = list("elämäänne nykyisin?" = "df$stflife", 
                                               "kaiken kaikkiaan olette tämän hetkiseen taloudelliseen tilanteeseen maassanne?" = "df$stfeco",
                                               "siihen, miten maanne nykyinen hallitus hoitaa tehtävänsä?"="df$stfgov",
                                               "siihen, kuinka demokratia toimii maassanne?"="df$stfdem")),
                    
                    sliderInput("value", h4("Vastaa itse tähän!"),  
                                min = 0, max = 10, value = 5)
                    ),
                  
                  
      tabsetPanel(
                  tabPanel("Keskiarvot maittain", plotOutput("ess_keskiarvo", height="450px",width="100%")), 
                  tabPanel("Eri vastausvaihtoehtojen osuudet maittain", plotOutput("ess_jakauma", height="450px",width="100%")),
                  tabPanel("Maittaiset keskiarvot kartalla", plotOutput("ess_kartta", height="450px",width="100%"))
      )
    ),
  
  server = function(input, output) {
    


    
    output$ess_keskiarvo <- renderPlot({

         ess_keskiarvo(var=input$var,
                   value = as.numeric(input$value)
         )
         })
  
  
    output$ess_jakauma <- renderPlot({
    
          ess_jakauma(var=input$var,
                    value = as.numeric(input$value)
          )
          })
  
    output$ess_kartta <- renderPlot({
    
         ess_kartta(var=input$var,
                    value = as.numeric(input$value)
         )
         })
  

},
options = list(height = 650))
    
  
```
