---
title: "Köyhyys"
output: 
   html_document:
     theme: spacelab 
runtime: shiny
---




```{r eurostat, echo=FALSE}

source("eurostat_package/firstlib.R")
source("eurostat_package/get_eurostat.R")
source("eurostat_package/getEurostatDictionary.R")
source("eurostat_package/get_eurostat_raw.R")
source("eurostat_package/getEurostatTOC.R")
source("eurostat_package/grepEurostatTOC.R")
source("eurostat_package/label_eurostat.R")
source("eurostat_package/setEurostatTOC.R")

```



### Missä maissa kotitaloutesi jäsenet olisivat köyhiä?

Euroopan virallinen köyhyysraja lasketaan siten, että *henkilöt, joiden kotitalouden käytettävissä olevat tulot kulutusyksikköä kohti ovat pienemmät kuin 60 prosenttia maan vastaavasta mediaanitulosta* ovat köyhiä. Seuraavaan yksinkertaiseen laskuriin voit syöttää tulosi ja katsoa missä maissa olisi ollut köyhä vuonna 2012.


```{r koyha, echo=FALSE, fig.height=15}
inputPanel(
  textInput("tulot", 
            label = h4("Kotitaloutesi käytettävissä olevat tulot vuodessa (€) vuonna 2012"),
            value = 15000), 
  br(),
   
  sliderInput("aikuiset", "Yli 15-vuotiainen kotitalouden jäsenten määrä",  
                                min = 1, max = 15, value = 1),
  
  sliderInput("lapset", "Alle 15-vuotiainen kotitalouden jäsenten määrä",  
                                min = 1, max = 15, value = 1)
)

hr()
h4("Näin paljon sinun ns. kulutusyksikköpainotetut tulot olisivat")

renderTable({
  tulot <- as.numeric(input$tulot)
  aikuiset <- as.numeric(input$aikuiset)
  lapset <- as.numeric(input$lapset)
  ekviv_kotital_koko <- 1+(aikuiset-1)*0.5 + lapset*0.3
  kulutusyksikkopainotetut_tulot <- tulot / ekviv_kotital_koko
  data.frame(aikuiset,lapset,tulot,ekviv_kotital_koko,kulutusyksikkopainotetut_tulot)
})

hr()
h4("Tästä näet missä maissa olisit köyhä ja kuinka paljon yli tai alle köyhyysrajan kotitaloutesi tulot ovat")

renderTable({
  load("data/raja.rda")
  # 
  tulot <- as.numeric(input$tulot)
  aikuiset <- as.numeric(input$aikuiset)
  lapset <- as.numeric(input$lapset)
  ekviv_kotital_koko <- 1+(aikuiset-1)*0.5 + lapset*0.3
  kulutusyksikkopainotetut_tulot <- tulot / ekviv_kotital_koko
  #
  raja$kulutusyksikkopainotetut_tulot <- kulutusyksikkopainotetut_tulot
  raja$koyha[raja$kulutusyksikkopainotetut_tulot <= raja$value] <- "köyhä"
  raja$koyha[raja$kulutusyksikkopainotetut_tulot > raja$value] <- "ei-köyhä"
  raja$ero_koyhyysrajaan <- raja$kulutusyksikkopainotetut_tulot - raja$value
  #
  library(RCurl)
  GHurl <- getURL("https://raw.githubusercontent.com/muuankarski/data/master/europe/eu_cntry.csv")
  dat <- read.csv(text = GHurl)
  raja <- merge(raja,dat,by.x="geo",by.y="NUTS_ID")
  raja <- raja[order(raja$ero_koyhyysrajaan), ]
  raja[,c(11,5,6,7,8)]
})

```


### EU:n 2020 köyhyystavoitteet

Osana EU:n 2020 kasvustrategiaa yhdeksi viidestä kärkitavoitteesta asetettiin *köyhyyden- tai syrjäytymisvaaran poistaminen vähintään 20 miljoonalta ihmiseltä vuoteen 2020 mennessä*. Alla olevasta härvelistä voit katsoa miten siinä on edetty viime vuoteen mennessä ja missä maissa on eniten *köyhyyttä*/*köyhiä*? (Kuvion alla vielä tarkemmat erittelyt eri indikaattoreista)



```{r eu2020, echo=FALSE, fig.height=15}

shinyApp(
  ui = fluidPage(
    
    inputPanel(
                    selectInput("nimi", label = h4("Valitse indikaattori"), 
        choices = list("Suhteellinen tuloköyhyys" = "tuloköyhyys", 
                       "Aineellinen puute" = "materiaalinen puute",
                       "Matala työintensiteetti" = "työintensiteetti",
                       "Kaikki indikaattorit yhdessä" = "kaikki yhdessä")), 
  
  selectInput("suure", label = h4("Valitse %-osuus vs. määrä"), 
        choices = list("Väestöosuus (prosenttia)" = "väestöosuus (prosenttia)", 
                       "Väestömäärä (tuhatta)" = "väestömäärä (tuhatta)")),
  
  selectInput("vuosi", label = h4("Kartan vuosi"), 
        choices = list("2004" = 2004,
                       "2005" = 2005,
                       "2006" = 2006,
                       "2007" = 2007,
                       "2008" = 2008,
                       "2009" = 2009,
                       "2010" = 2010,
                       "2011" = 2011,
                       "2012" = 2012,
                       "2013" = 2013), selected = 2012)
                    ),
                  
                  
      tabsetPanel(
        tabPanel("Viivat", plotOutput("viivat")),
        tabPanel("Kartta", plotOutput("kartta"))
      )
    ),
  
 server = function(input, output) {
    
  
    output$viivat <- renderPlot({
      load("data/df.both.rda")
      cbbPalette <- c("#000000", "#E69F00", "#56B4E9", "#009E73", "#D55E00", "#0072B2", "#CC79A7","#F0E442")
  

      # plot
      library(ggplot2)
      library(grid)
      df.plot <- df.both[df.both$nimi == input$nimi,]
      df.plot <- df.plot[df.plot$suure == input$suure,]
      df.plot <- df.plot[!is.na(df.plot$value), ]

      ggplot(df.plot, aes(x=variable,y=value,color=regime_fi,group=maa)) +
        geom_point(size=2) + 
        geom_line(size=.5) +
        geom_text(data=merge(df.plot, 
                       aggregate(variable ~ maa, df.plot, max),
                       by=c("variable","maa")),
            aes(x=variable,y=value,color=regime_fi,label=maa),
            hjust=0.5,vjust=-1,size=4) +
      #facet_wrap(~nimi, ncol = 2) +
      scale_color_manual(values=cbbPalette) +
      theme_bw() +
      #theme(axis.text.x = element_text(angle = 90, vjust = 0.5)) +
      theme(legend.key.size = unit(3, "mm")) +
      theme(text = element_text(size=14)) +
      theme(legend.title = element_blank()) +
      theme(axis.title = element_blank()) + 
      theme(legend.position = "bottom") #+
      #facet_wrap(~suure, scales = "free_y")
    })
    
    output$kartta <- renderPlot({
      load("data/df.both.rda")
      load("data/map.df.rda")
      cbbPalette <- c("#000000", "#E69F00", "#56B4E9", "#009E73", "#D55E00", "#0072B2", "#CC79A7","#F0E442")
  
      # plot
      library(ggplot2)
      library(grid)
      df.plot <- df.both[df.both$nimi == input$nimi,]
      df.plot <- df.plot[df.plot$suure == input$suure,]
      df.plot <- df.plot[df.plot$variable == input$vuosi,]
      df.plot <- df.plot[!is.na(df.plot$value), ]
      
      map.df.l <- merge(map.df,df.plot,by.x="CNTR_ID",by.y="geo.time")
      map.df.l <- map.df.l[order(map.df.l$order), ]

      if (input$suure == "väestöosuus (prosenttia)") keskipiste <- 15
      if (input$suure == "väestömäärä (tuhatta)") keskipiste <- 2500
      
       library(mapproj)
       library(maps)
      library(scales)
      ggplot(data=map.df.l,
                 aes(long,lat,group=group)) +
            geom_polygon(aes(fill = value),
                     colour="white",
                      size=.2) +
            geom_polygon(data = map.df.l, aes(long,lat),
                  fill=NA,
                  colour="white",
                  size = 0.1) +
            scale_fill_gradient2(low="#00A08A",
                        mid = "#ffffbf",
                        high="#FF0000", midpoint=keskipiste) +
#        coord_cartesian(xlim=c(-14,34),ylim=c(35,70)) +
              coord_map(project="orthographic", xlim=c(-12,30),
                    ylim=c(35,70)) +
            facet_wrap(~nimi) +
            theme_minimal() +
            theme(legend.text = element_text(size=16)) +
            theme(axis.text = element_blank()) +
            theme(axis.title = element_blank()) +
            theme(axis.ticks = element_blank()) +
            theme(legend.position="right") +
            theme(legend.title=element_blank()) +
            theme(strip.text = element_text(size=20))
      
    })
    
    
  }, options = list(height=650))
```

### EU2020 köyhyystavoite


>poistetaan köyhyys- tai syrjäytymisvaara vähintään 20 miljoonalta ihmiseltä vuoteen 2020 mennessä


####  Indikaattori 1: Suhteellinen tuloköyhyysriski

[Kuvio](figure/eu2020venn4_fi.png)

Henkilöt, joiden kotitalouden käytettävissä olevat tulot kulutusyksikköä kohti ovat pienemmät kuin 60 prosenttia maan vastaavasta mediaanitulosta


#### Indikaattori 2: Vakava aineellinen puute

[Kuvio](figure/eu2020venn2_fi.png)

Kotitaloudella on puutteita aineellisessa elintasossa, jos vähintään neljä ehtoa yhdeksästä täyttyy:

1. rästit asuntolainan, vuokran, muiden asumismenojen tai osamaksujen tai muiden lainojen takaisinmaksussa
2. ei mahdollisuutta viikon lomaan kodin ulkopuolella
3. ei mahdollisuutta proteiinipitoiseen ruokaan joka toinen päivä
4. ei varaa hoitaa odottamattomia rahoituskuluja edellisvuoden köyhyysrajaa vastaavaa määrää
5. ei varaa (matka)puhelimeen
6. ei varaa väritelevisioon
7. ei varaa pesukoneeseen
8. ei varaa autoon
9. ei varaa lämmittää asuntoaan riittävästi



#### Indikaattori 3: Vajaatyöllisyys

[Kuvio](figure/eu2020venn3_fi.png)

**Lasketaan kotitalouksien työikäisen (18–59-vuotiaat) väestön työllisyysasteen perusteella**. Kotitalouden työikäiset aikuiset muodostavat potentiaalisen työssä kävijöiden perusjoukon. Heidän työllisinä oloaikansa vuoden aikana kuvaa työssäkäynnin intensiteettiä. 18–24-vuotiaat opiskelijat jätetään laskelman ulkopuolelle. **Kotitalouden työintensiteetti lasketaan suhteuttamalla työikäisten jäsenten työllisyyskuukausien summa kaikkien työikäisten yhteenlaskettuun potentiaaliseen aikaan** (12 kuukautta kullakin). Lopuksi otetaan huomioon kaikki näiden kotitalouksien alle 60-vuotiaat jäsenet, myös lapset. **Mittari kuvaa sitä, kuinka suuri osa väestöstä elää niissä kotitalouksissa, joissa työllisenä oloaika jää vähäisemmäksi kuin 20 prosenttia mahdollisesta työhön käytettävissäolevasta ajasta.**


<hr>

#### Köyhyyden ja sosiaalisen syrjäytymisen riskin kokonaismittari

[Kuvio](figure/eu2020venn4_fi.png)

Niiden kotitalouden jäsenet ovat köyhyyden ja sosiaalisen syrjätymisen riskissä, joiden kohdalla yksi tai useampi kolmesta indikaattorista toteutuu.


